【裁判字號】    98,訴,2846
【裁判日期】    980918
【裁判案由】    強盜等
【裁判全文】
臺灣臺中地方法院刑事判決              98年度訴字第2846號
公  訴  人  臺灣臺中地方法院檢察署檢察官
被      告  甲○○
指定辯護人  本院公設辯護人戊○○
上列被告因竊盜等案件，經檢察官提起公訴（98年度偵字第1237
4號），本院裁定適用簡式審判程序，判決如下：
    主    文
甲○○共同犯竊盜罪，累犯，處有期徒刑肆月，如易科罰金，以
新臺幣貳仟元折算壹日；又犯攜帶兇器、踰越牆垣、毀壞踰越安
全設備竊盜罪，累犯，處有期徒刑陸月，如易科罰金，以新臺幣
貳仟元折算壹日。應執行有期徒刑捌月，如易科罰金，以新臺幣
貳仟元折算壹日。
    犯罪事實
一、甲○○曾因遺棄案件，經臺灣苗栗地方法院以94年度訴字第
    386號判處有期徒刑8月確定；又因竊盜案件，經臺灣苗栗地
    方法院以94年度苗簡字第1051號判處有期徒刑3 月確定；再
    因違反毒品危害防制條例案件，經臺灣宜蘭地方法院以95年
    度訴字第71號判處有期徒刑8月確定，上開3罪經臺灣宜蘭地
    方法院以95年度聲字第603號裁定定其應執行之刑為有期徒
    刑1年5月確定，嗣再經臺灣宜蘭地方法院以96年度聲減字第
    78號裁定減刑為有期徒刑8月又15日，如易科罰金以銀元300
    元即新臺幣900元折算1日確定，於民國96年7月16日縮短刑
    期執行完畢。詎其仍不知警惕，意圖為自己不法之所有，而
    為下列之行為：
  (一)甲○○與乙○○（另行審結）共同基於意圖不法所有之犯意
    聯絡，於98年3月16日上午10時30分前之某時許，在其等位
    於臺中市○區○○街61號租屋處，商議竊取機車作為犯罪工
    具，謀議既定後，即於同日上午10時30分許，由乙○○騎乘
    其父林福來之車號TAR-823號輕型機車搭載甲○○，沿途搜
    尋下手對象，俟其2人行至臺中市○○區○○路2段167巷1號
    前，見丁○○所有車號HOM-711號重型機車停放於路旁，有
    機可趁，乃隨即停車，由甲○○在旁把風，乙○○則以自備
    之機車鑰匙1支（未扣案），竊取丁○○所有上開機車（價
    值約新臺幣〈下同〉5,000元，已發還予丁○○），得手後
    ，乙○○、甲○○即分乘上開二部機車離去。
  (二)甲○○於98年3月19日凌晨2時許，騎乘上開車號TAR-823號
    輕型機車，行經位於臺中市○區○○路350號由己○○所經
    營之「情合花坊」時，見店內無人看守，竟意圖為自己不法
    之所有，自該店後方翻牆進入，先穿越維護花木之黑網及裝
    飾用木門，再以客觀上具有危險性，足以危害人之生命、身
    體安全，可供兇器使用之油壓剪1支（未扣案），剪開該店
    辦公室前方防盜用之鐵網後再穿越該網，至該店辦公室前，
    因該辦公室之鋁門未鎖，其即逕予開啟入內，而竊得價值約
    20,000元之電腦主機2臺、價值約10,000元之液晶螢幕2臺、
    支票號碼SDA0000000號（到期日98年3月25日、面額23,200
    元）、支票號碼SDA0000000號（到期日98年4月30日、面額
    20,200元）、支票號碼SDA0000000（到期日98年4月10日、
    面額4,090元）之支票各1張（合計共3張）及現金10,000元
    。嗣於同日上午9時許，甲○○將上開油壓剪丟棄至臺中市
    ○○路旁之溪內；甲○○將上開現金花用殆盡後，於翌日下
    午2、3時許，又將上開竊得之電腦主機及液晶螢幕各1臺，
    持往位於臺中市○區○○路115號之「永大鉅科技有限公司
    」，以2,000元之價格，變賣予不知情之永大鉅公司負責人
    陳建源；再於同月28日晚上7、8時許，將上開竊得之電腦主
    機及液晶螢幕各1臺，持往位於臺中市○區○○路157號之「
    速達數位3C資訊公司」，以1,500元之價格，變賣予不知情
    之速達公司負責人鄧尹琛。甲○○將上開變賣電腦主機、螢
    幕之所得用以購買毒品而花用殆盡後。再於98年4月10日前
    之某日，在某不詳地點，將前揭支票號碼號SDA0000000號支
    票1張交予某真實姓名年籍均不詳之成年人，用以購買價值
    約3,000元之毒品。至支票號碼SDA0000000號支票1張因過期
    而遭甲○○予以丟棄、支票號碼SDA0000000號支票1張則為
    甲○○遺落在某不詳處所。
    嗣經警因調查他案，而調閱道路監視錄影器錄影畫面過濾清
    查及調取車號TAR-523號輕型機車車籍資料後，方循線查獲
    甲○○所犯前揭(一)之犯行，並因此於98年4月10日提訊因另
    案在臺灣臺中女子監獄執行中之甲○○，甲○○則在所犯前
    揭(二)之犯行，為有偵查犯罪職權之機關或公務員發覺前，向
    警員梁大衛等人自首如前述(二)所示之犯行，而接受裁判。
二、案經臺中縣警察局豐原分局報請臺灣臺中地方法院檢察署檢
    察官偵查起訴。
    理    由
一、上開事實，業據被告甲○○於本院審理中坦承不諱，核與共
    同被告乙○○於警詢、偵訊所述、證人丁○○、己○○、陳
    建源、鄭尹琛等於警訊所述相符，復有證人陳建源、鄭尹琛
    於警詢中時所提出之商品轉讓切結書、聲明書及監視器翻拍
    畫面、贓物認領保管單（丁○○）、臺中縣警察局車輛尋獲
    電腦輸入單、刑案現場照片、刑案現場測繪圖、車號TAR-82
    3號車籍查詢基本資料詳細畫面、遺失案件報案證明申請書
    、失車-唯讀案件基本資料，及本院公務電話、證人己○○
    所傳真之遺失票據資料等在卷可憑，堪認被告上開不利於己
    之自白應與事實相符，而可採信，並足資為被告論罪科刑之
    依據。本案事證明確，被告犯行洵堪認定。
二、經核被告所犯如犯罪事實一、(一)部分之行為，係犯刑法第32
    0條第1項竊盜罪，另其所犯如犯罪事實一、(二)部分所示之行
    為，則係犯刑法第321條第1項第3款、第2款之攜帶兇器、踰
    越牆垣、毀壞踰越安全設備竊盜罪。被告與證人乙○○就上
    開如犯罪事實一、(一)部分之犯行，有犯意聯絡、行為分擔，
    均為共同正犯。被告所犯上開2罪間，犯意個別，行為互異
    ，應分論併罰。被告曾因遺棄案件，經臺灣苗栗地方法院以
    94年度訴字第386號判處有期徒刑8月確定；又因竊盜案件，
    經臺灣苗栗地方法院以94年度苗簡字第1051號判處有期徒刑
    3月確定；再因違反毒品危害防制條例案件，經臺灣宜蘭地
    方法院以95年度訴字第71號判處有期徒刑8月確定，上開3罪
    經臺灣宜蘭地方法院以95年度聲字第603號裁定定其應執行
    之刑為有期徒刑1年5月確定，嗣再經臺灣宜蘭地方法院以96
    年度聲減字第78號裁定減刑為有期徒刑8月又15日，如易科
    罰金以銀元300元即新臺幣900元折算1日確定，於96年7月16
    日縮短刑期執行完畢之事實，有臺灣高等法院被告前案紀錄
    表在卷可查，其受有期徒刑之執行完畢後，於5年以內再故
    意犯本件有期徒刑以上之罪，為累犯，應依刑法第47條第1
    項加重其刑。被告在其所犯如犯罪事實一、(二)所示之犯行，
    為有偵查犯罪職權之機關或公務員發覺前，向警員梁大衛等
    人自首如犯罪事實一、(二)所示之犯行，而接受裁判，業經公
    訴人於起訴書中說明甚詳，並有被告之警詢筆錄在卷可查，
    爰應刑法第62條前段之規定，減輕其刑。被告所犯如犯罪事
    實一、(二)所示之犯行，其刑同時有加重及減輕事由，應先加
    後減。爰審酌被告正值青壯，不循合法途徑獲取財富，竟屢
    以竊盜方式取得財物而獲利之心態可議，並致使證人丁○○
    、己○○等人承受相當程度之財物損害及困擾，對社會秩序
    危害不輕，惟念其犯罪後坦承犯行，態度尚佳，足見其並非
    毫無自省能力之人，並相當程度節省訴訟資源及公訴人請求
    科以妥適之刑及其就犯罪事實一、(二)部分之犯行，有如前述
    之自首情節、其各次犯罪所得之不法利益等一切情狀，分別
    量處如主文所示之刑，且均諭知如易科罰金之折算標準，並
    定其應執行之刑。再按「94年2月2日修正之刑法第41條第2
    項（以下簡稱修正條文）關於數罪併罰，數宣告刑均得易科
    罰金，而定應執行之刑超過6個月時，不得適用同條第1項得
    易科罰金規定部分，牴觸憲法第23條，並與釋字第366號解
    釋意旨不符，自本解釋公佈之日起失其效力。」業經司法院
    大法官會議著成釋字第662號解釋在案。是行為人犯數個得
    易科罰金之刑，因併合處罰定應執行刑，於超過6個月時，
    仍應有得易科罰金的機會。而查，本件被告所犯上開2罪本
    均得易科罰金，則揆諸上開說明，本件被告所應執行之有期
    徒刑雖逾6月，惟仍得易科罰金。
三、被告另被訴犯強盜案件部分，由本院另行審結。
據上論斷，應依刑事訴訟法第273條之1第1項、第299條第1項前
段，刑法第28條、第320條第1項、第321條第1項第2款、第3款、
第47條第1項、第62條前段、第41條第1項前段、第51條第5款，
判決如主文。
本案經檢察官丙○○到庭執行職務。
中    華    民    國    98    年    9     月    18    日
                  刑事第18庭  法   官林世民
上正本證明與原本無異。
如不服本判決，應於收受送達後10日內向本院提出上訴書狀（應
敘述具體理由並附繕本）。
上訴書狀如未敘述理由，應於上訴期間屆滿後20日內補提理由書
於本院。
                              書記官  紀俊源
中    華    民    國    98    年    9     月    18    日
附錄論罪科刑法條：
中華民國刑法第320條
意圖為自己或第三人不法之所有，而竊取他人之動產者，為竊盜
罪，處 5 年以下有期徒刑、拘役或 5 百元以下罰金。
意圖為自己或第三人不法之利益，而竊佔他人之不動產者，依前
項之規定處斷。
前二項之未遂犯罰之。
中華民國刑法第321條
犯竊盜罪而有左列情形之一者，處6月以上、5年以下有期徒刑：
一、於夜間侵入住宅或有人居住之建築物、船艦或隱匿其內而犯
    之者。
二、毀越門扇、牆垣或其他安全設備而犯之者。
三、攜帶兇器而犯之者。
四、結夥三人以上而犯之者。
五、乘火災、水災或其他災害之際而犯之者。
六、在車站或埠頭而犯之者。
前項之未遂犯罰之。


司法院資訊處製作；財團法人民間司法改革基金會備份。
